ACORDAO-COMPLETO-2358995

ACÓRDÃO DE RELAÇÃO

ACÓRDÃO DE RELAÇÃO 1567/2019 ATA 25/2019 - PLENÁRIO

Acórdão 1567/2019-TCU-Plenário
Trata-se de pedido de reexame interposto pela Prefeitura Municipal de Blumenau/SC contra o Acórdão 545/2019-TCU-Plenário, que conheceu e considerou parcialmente procedente denúncia acerca de possíveis irregularidades relacionadas à construção da Ponte do Corredor Norte - Sul sobre o Rio Itajaí-Açu, ligação viária entre as ruas Alwin Schrader/Itajaí e as ruas Paraguay/Porto Rico, no Centro de Blumenau, objeto da Concorrência 20/2017, conduzida pela Prefeitura Municipal de Blumenau/SC com recursos do então Ministério das Cidades.
Registre-se que a mesma obra foi examinada no TC Processo 028.133/2017-0, em que este Tribunal, ao proferir o Acórdão 524/2018-TCU-Primeira Câmara, conheceu de representação e a considerou prejudicada por perda de objeto, uma vez que a 1ª Vara Federal de Blumenau/SC havia determinado cautelarmente a suspensão do certame, e determinou ao Ministério das Cidades que se abstivesse "de repassar recursos às obras de construção da Ponte do Corredor Norte - Sul sobre o Rio ltajaí-Açu - Ligação viária entre as ruas Alwin Schrader/ltajaí e as ruas Paraguay/Porto Rico - Bairro Centro, Blumenau/SC, enquanto não obtidas todas as licenças necessárias à sua execução". Em 16/11/2018, a Justiça Federal considerou superada a questão e autorizou o prosseguimento da licitação.
No âmbito da presente Denúncia, o autor relata a retomada da Concorrência 20/2017, sem a observância das questões apontadas no citado Acórdão 524/2018-TCU-Primeira Câmara.
Considerando que o Acórdão 545/2019-TCU-Plenário, ora recorrido, se limitou a dar ciência ao atual Ministério do Desenvolvimento Regional acerca da necessária observância das prescrições do Acórdão 524/2018-TCU-Primeira Câmara, devendo o órgão acompanhar a obtenção das autorizações e licenças necessárias à execução das obras, e a fixar prazo para que informasse este Tribunal sobre a solução da matéria;
considerando que no item 1.7.1 do Acórdão 545/2019-TCU-Plenário também foi requerido do órgão que se manifestasse sobre as condições em que ocorreram os repasses realizados ao município, não obstante a decisão deste Tribunal contrária à liberação de recursos até o saneamento das questões tratadas no Acórdão 524/2018-TCU-Primeira Câmara;
considerando que a manifestação do Ministério do Desenvolvimento Regional (peça 34) apontou que a "determinação do Tribunal de Contas da União (TCU) refere-se à Construção da Ponte do Corredor Norte-Sul sobre o Rio Itajaí Açu, cuja a meta não faz parte do Contrato de Repasse nº 1037.230-64" e ainda que "o instrumento ao qual se refere à ponte sobre o Rio Itajaí Açu, ligação viária entre as ruas Alwin Schrader/Itajaí e as ruas Paraguay/Porto Rico, é o Contrato de Financiamento nº 0410.520-66, e não o Convênio nº 842262/2016/Contrato de Repasse nº 103723- 64";
considerando, assim, que não há elementos que indiquem inobservância do item 1.7.1 do Acórdão 545/2019-TCU-Plenário; 
considerando que a deliberação não acarretou nenhum prejuízo ao Ministério, a quem foi dirigida a ciência, tampouco ao Município de Blumenau/SC;
considerando, por consequência, a ausência de interesse recursal do recorrente;
considerando os pareceres uniformes da secretaria de recursos, pelo não conhecimento do pedido de reexame;
os ministros do Tribunal de Contas da União, reunidos em sessão de Plenário, ACORDAM, por unanimidade, de acordo com os pareceres emitidos nos autos e com fundamento no art. 48 da Lei 8.443/1992, em:
a) não conhecer do pedido de reexame em razão da ausência de interesse recursal do recorrente;
b) dar ciência desta deliberação ao recorrente, ao Ministério do Desenvolvimento Regional e aos demais interessados.
1. Processo TC-Processo 000.785/2019-9 (RECURSO - DENÚNCIA) 
1.1. Classe de Assunto: I.
1.2. Recorrente: Município de Blumenau/SC.
1.3. Unidade: Município de Blumenau/SC.
1.4. Relatora: ministra Ana Arraes.
1.5. Representante do Ministério Público: não atuou.
1.6. Relator da deliberação recorrida: ministro-substituto Marcos Bemquerer Costa.
1.7. Unidade Técnica: Secretaria de Recursos (Serur) .
1.8. Representação legal: não há.
1.9. Determinações/Recomendações/Orientações: não há.

Município de Blumenau/SC.

ANA ARRAES

não há.

Não atuou.

DENÚNCIA (DEN)

Secretaria de Recursos (Serur).